# SURAT PERNYATAAN KESEDIAAN MENGIKUTI PROGRAM MAGANG MAHASISWA BERSERTIFIKAT (PMMB) BUMN 2021 BATCH 1

Saya yang bertandatangan di bawah ini:

Nama : Riska Miranda Gultom

Tempat/Tanggal Lahir: Emplasmen Tobasari, 19 September 1998

Alamat Lengkap : Jl. Cigadung Raya Timur Sekemirung Kaler no.15 RT.01 RW.09 Kel.

Cigadung Kec. Cibeunying Kaler, Bandung 40191.

Fakultas/Jurusan : Teknologi Industri/Teknik Kimia

Nomor Telepon (HP) : 0823-1709-3178

Alamat *E-mail* : riskamirandagultom@gmail.com

Dengan ini menyatakan dengan sesungguhnya bahwa:

 Setelah terpilih dan diterima mengikuti PMMB BUMN 2021 Batch 1, maka saya bersedia meluangkan waktu tenaga, pikiran dalam aktivitas magang bersertifikat di perusahaan BUMN yang berkerjasama dalam program ini

- Saya bersedia untuk mengikuti seluruh rangkaian kegiatan dan materi PMMB BUMN
   2021 Batch 1 yang diselenggarakan oleh Forum Human Capital Indonesia (FHCI) bekerjasama dengan Institut Teknologi Nasional Bandung
- 3) Saya bersedia melakukan magang selama minimal 6 bulan dalam **PMMB BUMN 2021 Batch 1** di wilayah yang ditentukan oleh perusahaan BUMN dan FHCI
- 4) Saya bersedia menaati segala peraturan yang ditetapkan oleh instansi/perusahaan tempat saya mengikuti **PMMB BUMN 2021 Batch 1.**
- 5) Saya bersedia menerima konsekuensi apabila di saat magang, saya tidak menepati pernyataan saya di atas.

Demikian surat pernyataan ini saya buat dengan sebenar-benarnya, tanpa ada paksaan dan tekanan dari pihak mana pun, dan bertanggung jawab sepenuhnya dihadapan hukum atas surat pernyataan ini.

Bandung, 8 Februari 2021 Yang membuat pernyataan,



(Riska Miranda Gultom)

### Riska Miranda Gultom

email: riskamirandagultom@gmail.com/082317093178

#### Ringkasan

Mahasiswi Teknik Kimia yang memiliki motivasi tinggi serta pengalaman di laboratorium dan proses di lapangan, dapat bekerja di laboratorium dan lapangan, mempunyai kemampuan menganalisa yang baik, dapat menyelasaikan masalah dengan baik, serta mampu beradaptasi dengan baik.

#### Pendidikan

• Insitut Teknologi Nasional Bandung, Kota Bandung, Jawa Barat

*Teknik Kimia* (2016-sekarang)

• SMAN 1 Sidamanik, Kota Medan, Sumatera Utara

#### Pengalaman Kerja

PT. Krakatau Steel, Kota Cilegon, Banten

Sept 2020-Okt 2019

#### **Water Treatment Plant**

- Melakukan optimalisasi kebutuhan H2SO4 untuk proses regenerasi kation exchange
- Menghitung volume resin
- Menentukan kapasitas regeneran
- Menghitung kebutuhan regeneran

#### Pengalaman Organisasi

Himpunan Mahasiswa Teknik Kimia Itenas, Kota Bandung, Jawa Barat 2018-2020 Anggota Divisi Minat dan Bakat, Bidang Bengkel Kreativitas

- Membuat kartu tanda anggota HMTK Itenas
- Menyelenggarakan lomba sinematografi se-kota Bandung

#### Unit Budaya Sumatera Utara Itenas, Kota Bandung, Jawa Barat

2018-2020

#### Anggota Divisi Hubungan Masyarakat

 Menginformasikan surat undangan atau pemberitahuan yang berkaitan dengan UBSU Itenas, baik dari dalam maupun dari luar kampus.

#### **Pengalaman Penelitian**

## Upgrading Kualitas Etanol Hasil Fermentasi Menggunakan Sentrifuge Secara Kontinyu

Researcher Sep 2019-Jan 2020

- Menganalisa pengaruh variasi kecepatan sentrifuge terhadap konsentrasi etanol hasil pemisahan.
- Menganalisa pengaruh vasiasi konsentrasui awal terhadap hasil pemisahan.

Pra-rancangan Pabrik Asap Cair Grade-1 dari Sekam Padi dengan Proses Pirolisis Kapasitas 6300 Ton/Tahun

Researcher Feb 2020-Mei 2020

- Menentukan Basis Perancangan
- Menyusun diagram alir proses
- Mengestimasi investasi dan biaya produksi

#### Pengalaman Pelatihan

PT. Berkarya Sukses Gemilang

Pelatihan Keselamatan dan Kesehatan Kerja (K3)

Peserta

#### Pengalaman Relawan

Latihan Dasar Organisasi BKKMTKI Daerah II Tahun 2018

Mei 2018

#### **Divisi Medis**

• Mempersiapkan kebutuhan kesehatan dan P3K dalam pelaksanaan acara.